

INFORMACIÓN PERSONAL

- Nacionalidad: Argentina
- Nacimiento: 21.02.1995
- Vicente López, Buenos Aires

CONTACTO

- <u>+5</u>4 9 11 5741-2668
- martin.silberstein.bs@gmail.com
- in www.linkedin.com/in/martin-silberstein
- (7) https://github.com/Martin-Sil21

HABILIDADES

- •••• Trabajo en equipo
- •••• Organización y responsabilidad

CONOCIMIENTOS

- •••• Linux
- •••• Windows
- ••• Microsoft Office
- •••• HTML
- ••• CSS
- •••• Java Script
- •••• React
- •••• Redux
- •••• Trello
- •••• PstgrSQL
- •••• Node Js
- •••• Express Js
- •••• Git
- •••• Github

IDIOMAS

- Español | Nativo.
- Inglés oral | Nivel intermedio.
- Inglés escrito | Nivel intermedio.

MARTIN SILBERSTEIN

OBJETIVO LABORAL

Quisiera poder desarrollarme laboralmente ampliando mis conocimientos en la tarea que sea requerida. Cuento con cierta experiencia laboral en distintos rubros. Soy una persona pro activa, responsable, persistente, con buena predisposición para el trabajo y ganas de progresar.

EXPERIENCIA LABORAL

Desarrollador Full Stack

Solución Empresarial | Mar 2021- Actualidad

 Inicio mi actividad en emprendimiento de desarrollo de páginas Web por encargo. Participando en cada etapa del desarrollo de las mismas. Desde el diseño, Base de datos, Back End, Front End hasta el despliegue y puesta en funcionamiento.

Analista de Operaciones

Fleet SA | Jul 2019 - Dic 2021

- Inicio mi actividad en empresa del sector logístico como Data Entry. Rápidamente ampliando mis tareas hasta estar a cargo de 2 operaciones en el interior del país.
- Mis tareas:
- Cumplimiento de objetivos de recupero de equipos, buscando nuevas maneras de superarlos dia a dia.
- Constante contacto con los recuperadores y encargados de depósito de las diferentes provincias.

Cadete empresarial

Mensajería empresarial | Sep 2017 - Jul 2019

• Envío de documentación y paquetes, manejo de valores, pagos y cobros, confección de recibos, trámites, entre otros.

EDUCACIÓN

Curso Full Stack Developer

Academia Henry | 05/2021 - Actualidad

Curso de negociación y ventas

Maynar | 05/2015 - 07/2015

Bachillerato técnico

Instituto Juan Segundo Fernandez